【裁判字號】    97,破,7
【裁判日期】    970416
【裁判案由】    宣告破產
【裁判全文】
臺灣高雄地方法院民事裁定                 97年度破字第7號
聲  請  人  甲○○
上列聲請人聲請齊鴻實業有限公司宣告破產事件，本院裁定如下
：
    主      文
聲請駁回。
聲請程序費用由聲請人負擔。
    理      由
一、聲請意旨略以：公司財產不足清償其債務時，清算人應即聲
    請宣告破產，公司法第89條定有明文。聲請人為齊鴻實業有
    限公司（下稱齊鴻公司）之清算人，而齊鴻公司現有財產已
    不足清償其債務，為避免虧損擴大，債權得以公平受償，爰
    聲請准予裁定破產等語。
二、按破產，對債務人不能清償債務者宣告之，破產法第57條定
    有明文。又法院就破產之聲請，依職權為必要之調查，倘債
    務人確係毫無財產可構成破產財團，或債務人之財產不敷清
    償破產財團之費用及財團之債務，無從依破產程序清理其債
    務時，得以無宣告破產之實益，裁定駁回聲請（最高法院86
    年度臺抗字第479號裁定參照）。
三、經查，聲請人主張現積欠財政部高雄市國稅局、高雄市稅捐
    稽徵處各新臺幣（下同）1,498,540 元、29,249元稅款一節
    ，有財政部高雄市國稅局96年9 月19日函及高雄市稅捐稽徵
    處民國96年7 月27日函各檢附欠稅總歸戶查詢情形表各1 份
    在卷可稽（見本院卷第10至19頁），而堪認定。
四、次查：齊鴻公司自88年間起，即無營業，且已於94年8 月29
    日經高雄市政府廢止公司登記在案，有聲請人97年1 月25日
    民事宣告破產聲請狀及齊鴻公司變更登記事項卡各1 份附卷
    可憑（見本院卷第33至34頁、第36至37頁），堪認齊鴻公司
    已無任何營業收入。雖聲請人於民事聲請宣告破產狀所附「
    財產狀況說明書」記載齊鴻公司尚有現金51,713元，惟經本
    院調取齊鴻公司之稅務電子閘門營利事業暨扣繳單位稅籍資
    料調件明細表，顯示齊鴻公司之財產總額為0 元，並無任何
    積極資產，而與聲請人主張尚有現金51,713元現金不符。另
    本院傳訊聲請人到庭說明，惟聲請人經合法傳喚，亦未到庭
    ，雖經本院再發函通知聲請人說明該51,713元之由來，以及
    存放於何家金融機構，聲請人迄今仍未回覆，此有個人基本
    資料查詢結果表、送達回證、97年3 月11日訊問筆錄、本院
    97年3 月18日函各1 份在卷可佐（見本院卷第47頁、第50至
    55頁、第57頁），是聲請人主張齊鴻公司現尚存有現金51,7
    13元一事，尚難採信。從而，齊鴻公司既無任何資產，而不
    可能清償破產財團之費用及債務，揆諸前揭說明，即無宣告
    破產之實益。準此，聲請人本件聲請，顯無理由，自應以裁
    定駁回其聲請。
五、據上論結，本件聲請為無理由，依破產法第5 條、民事訴訟
    法第95條、第78條，裁定如主文。
中    華    民    國    97    年    4     月    16    日
                  民事第四庭  法  官  高增泓
上為正本係照原本作成。
如對本裁定抗告須於裁定送達後10日內向本院提出抗告狀。
中    華    民    國    97    年    4     月    16    日
                              書記官  王芷鈴


司法院資訊處製作；財團法人民間司法改革基金會備份。
